臺灣高等法院高雄分院刑事判決　　　　 96年度上訴字第754號
上　訴　人
即　被　告　甲○○
　　　　　　　　　　　樓
　　　　　　　　　　（現另案於臺灣屏東看守所羈押中）
上列上訴人因違反毒品危害防制條例案件，不服臺灣屏東地方法
院95年度訴字第1142號中華民國96年1 月31日第一審判決（起訴
案號：臺灣屏東地方法院檢察署95年度毒偵字第1856號），提起
上訴，本院判決如下：
    主  文
原判決撤銷。
本件免訴。
    理  由
一、公訴意旨略以：被告甲○○前因毒品危害防制條例案件，經
    送觀察、勒戒、強制戒治後，為臺灣高雄地方法院檢察署檢
    察官於民國90年7 月26日以90年度戒毒偵字第851 號為不起
    訴處分確定，91年間因施用第一、二級毒品案件，經臺灣高
    雄地方法院檢察署檢察官以91年度毒偵字第6018號提起公訴
    ，為臺灣高雄地方法院以93年度訴字笫1041號判處應執行刑
    10月確定，並於93年11月4 日執行完畢，詎猶不知悔改，復
    基於施用第一級毒品海洛因之犯意，自95年7 、8 月間某日
    起至95年11月1 日上午9 時30分許止，在其高雄縣林園鄉○
    ○村○○鄰○○路586 巷8 號4 樓住處房間內，將海洛因加水
    稀釋後，以針筒注射手臂之方式，施用第一級毒品海洛因多
    次。嗣於95年11月1 日16時許，在屏東縣萬丹鄉○○路259
    號前為警當場查獲，並查獲其持有海洛因1 小包（毛重0.8
    公克），因認被告甲○○有犯毒品危害防制條例第10條第1
    項之施用第一級毒品罪嫌云云。
二、按案件曾經判決確定者，應為免訴之判決，此項原則關於實
    質上一罪或裁判上一罪，均有其適用。連續犯係裁判上一罪
    ，其一部分犯罪事實曾經判決確定者，其效力當然及於全部
    ，故檢察官復將其他部分重行起訴，亦應諭知免訴之判決（
    最高法院49年台非字第20號判例參照）。
三、經查：本件被告前被訴基於施用第一級毒品海洛因之犯意，
    自95年2 月間某日起，至95年11月1 日上午9 時30分許止，
    在其高雄縣林園鄉○○村○○路182 號住處內或屏東縣萬丹
    鄉○○村○○路旁等地，將海洛因加水稀釋後，以針筒注射
    手臂之方式，施用第一級毒品海洛因多次，平均每天施用1
    次。嗣為警(一)於95年7 月29日12時15分許，在屏東縣萬丹鄉
    ○○村○○路之好印象超商旁空地處為警查獲，並扣得其所
    有之海洛因9 小包（合計淨重1.26公克，空包裝總重2.82公
    克）。(二)於95年8 月13日17時20分許，在屏東縣萬丹鄉上路
    80之20號前為警查獲，並扣得其所有之海洛因14小包（合計
    淨重2.11公克，空包裝總重10.49 公克）。(三)於95年9 月1
    日11時許，在屏東縣萬丹鄉崙頂村河堤公園為警查獲，並扣
    得其所有之海洛因1 小包（淨重0.09公克，空包裝重0.32公
    克）。(四)於95年9 月21日10時10分許，在屏東縣萬丹鄉○○
    村○○路旁為警查獲，並扣得其所有之海洛因2 小包（合計
    淨重0.30公克，空包裝總重0.74公克）。(五)於95年9 月22日
    17時40分許，在高雄縣大寮鄉大發工業區萬大橋下，為警查
    獲，並扣扣得其所有之海洛因15小包（淨重2.16公克，空包
    裝重11.53 公克）。(六)於95年11月1 日16時許，在屏東縣萬
    丹鄉○○路259 號前，為警查獲，並扣得其所有之海洛因1
    包（淨重0.14公克，空包裝重0.73公克），所涉犯毒品危害
    防制條例第10條第1 項之施用第一級毒品罪嫌，業經檢察官
    95年9 月28日提起公訴，並由臺灣高雄地方法院於95年11月
    29日判處有期徒刑1 年2 月，上訴本院後，經本院另案於96
    年3 月27日以96年度上訴字第129 號判處有期徒刑2 年，於
    96年4 月20日確定在案，有上開判決書附卷可稽。該案與本
    件檢察官起訴的犯罪事實（95年7 月初起至95年11月1 日止
    ）係重疊，且前案之犯罪時間（自95年2 月間某日起，至95
    年11月1 日上午9 時30分許止）較本案長，本案在該案之審
    判範圍內，應係移送機關重複移送導致重複判決之結果，依
    審判不可分原則，該案判決之效力，應及於本案犯罪事實，
    揆諸前揭說明，則法院就被告本案部分，依刑事訴訟法第30
    2 條第1 款規定，即應諭知免訴之判決。
四、原判決未予詳查，遽為被告甲○○論罪科刑之判決，顯有違
    誤。被告上訴意旨，執此指摘原判決不當，為有理由，自應
    由本院將原判決予以撤銷改判，另諭知本件免訴之判決。
據上論結，應依刑事訴訟法第369 條第1 項前段、第364 條、第
302 條第1 款，判決如主文。
中　　華　　民　　國　　96　　年　　5 　　月　　14　　日
                  刑事第二庭  審判長法  官  林正雄
                                    法  官  陳啟造
                                    法  官  黃壽燕
以上正本證明與原本無異。
如不服本判決應於收受本判決後10日內向本院提出上訴書狀，其
未敘述上訴理由者，並得於提起上訴後10日內向本院補提理由書
狀（均須按他造當事人之人數附繕本）「切勿逕送上級法院」。
中　　華　　民　　國　　96　　年　　5 　　月　　14　　日
                                    書記官  梁雅華
